臺灣屏東地方法院小額民事判決
111年度潮小字第53號
原      告  新安東京海上產物保險股份有限公司高雄分公司

法定代理人  鄧政信  


訴訟代理人  黃順呈  
被      告  黃祐峰  
上列當事人間請求侵權行為損害賠償事件，本院於民國111年3月
15日言詞辯論終結，判決如下：
    主  文
被告應給付原告新臺幣（下同）29,775元，及自111年2月20日
起至清償日止，按週年利率百分之5計算之利息。
原告其餘之訴駁回。
訴訟費用1,000元由被告負擔753元，餘由原告負擔。
本判決第一項得假執行。但被告於執行標的物拍定、變賣或物之
交付前，以29,775元預供擔保，或將請求標的物提存後，得免為
假執行。
    事實及理由要領
原告主張原告承保車號000-0000號車輛（下稱A 車）於110 年2
月5日下午2時許，遭被告駕駛之車號000-0000號自小客車自後碰
撞，致車體受損，原告因而支出39,554元修復費用之事實，業據
其提出與其主張相符之證據資料為證，並經本院調取上開道路交
通事故調查卷宗在卷可佐，被告經本院合法通知後，既未於言詞
辯論期日到場爭執，復未提出書狀答辯以供本院斟酌，本院審酌
原告所提證據，堪認其主張為真實。按不法毀損他人之物者，被
害人得請求賠償其物因毀損所減少之價額，民法第196條定有明
文。又依民法第196條請求賠償物被毀損所減少之價額，得以修
復費用為估定之標準，但以必要者為限（例如︰修理材料以新品
換舊品，應予折舊），為我國實務上多數見解。查原告主張因修
復A車支出費用39,554元（含工資3,022元、塗裝21,552元、材料
14,980元），A車自出廠日106年3月，迄本件車禍發生時即110年
2月5日，已使用3年11月，依行政院所頒固定資產耐用年數表及
固定資產折舊率表，非運輸業用客車、貨車之耐用年數為5年，
依平均法計算其折舊結果，本件A車修復費用扣除零件折舊（9,7
79元）後為29,775元（計算式如附件）。從而，原告依據損害賠
償、保險代位之法律關係，請求被告給付如主文所示之金額及利
息，為有理由，應予准許，逾此範圍則無理由，應予駁回。本件
係就民事訴訟法第436條之8適用小額訴訟程序所為被告敗訴之判
決，依同法第436條之20規定，應依職權宣告假執行，並依同法
第436條之23準用第436條第2項，適用同法第392條第2項及第3項
規定，依職權宣告被告於執行標的物拍定、變賣或物之交付前預
供擔保，或將請求標的物提存，得免為假執行。又本件訴訟費用
確定為1,000元，爰依勝敗比例命二造負擔，附此敘明。
中　　華　　民　　國　 111  　年　　3 　　月　　29　　日
                   潮州簡易庭     法　官　麥元馨
以上正本係照原本作成。
如不服本判決，應於判決送達後20日內，以判決違背法令為理由
，向本院提出上訴狀並表明上訴理由（上訴理由應表明：一、原
判決所違背之法令及其具體內容；二、依訴訟資料可認為原判決
有違背法令之具體事實），如未表明上訴理由者，應於上訴後20
日內向本院提出上訴理由書。如委任律師提起上訴者，應一併繳
納上訴審裁判費。 
中　　華　　民　　國　　111 　年　　3 　　月　　29　　日
                                  書記官　洪雅玲
計算方式：
㈠零件折舊計算
⒈殘價＝取得成本÷( 耐用年數＋1)
  即14,980÷(5+1)≒2,497（小數點以下四捨五入）；
⒉折舊額＝(取得成本－殘價)×1/（耐用年數）×（使用年數）
  即(14,980－2,497)×1/5×（3+11/12）≒9,779（小數點以下
  四捨五入）；
⒊扣除折舊後價值＝（新品取得成本－折舊額）
  即14,980－9,779＝5,201元
㈡必要修復費用＝零件折舊後5,201元＋工資3,022元＋塗裝
  21,552元＝29,775元。